臺灣臺北地方法院刑事判決　　　　　　　94年度易字第1113號
公　訴　人　臺灣臺北地方法院檢察署檢察官
被　　　告　乙○○
上列被告因違反商標法案件，經檢察官提起公訴（94年度偵字第
5336號），被告於準備程序中就被訴事實為有罪之陳述，本院合
議庭裁定由受命法官獨任進行簡式審判程序，判決如下：
    主  文
乙○○連續明知為未得商標權人同意，於同一商品，使用相同之
註冊商標商品而販賣，處拘役伍拾日，如易科罰金以參佰元折算
壹日。扣案仿冒如附表所示商標圖樣之襪子共參佰柒拾玖雙沒收
。
    事  實
一、乙○○明知如附表所示之商標圖樣，分別為如附表所示之專
    用權人向前經濟部中央標準局（民國88年1 月26日改制為經
    濟部智慧財產局）或經濟部智慧財產局申請核准註冊取得商
    標專用權，指定使用於如附表所示之專用商品，現均仍在專
    用期間，未得商標權人同意，不得於同一或類似商品使用相
    同或近似之商標圖樣，而美國商耐克國際股份有限公司授權
    必爾斯藍基股份有限公司（下稱必爾斯藍基公司）使用，德
    國商亞得脫士‧沙洛蒙股份公司再授權予臺灣阿迪達斯股份
    有限公司（下稱阿迪達斯公司）使用，及德國商彪馬運動魯
    道夫達士拉股份有限公司授權星裕國際股份有限公司（下稱
    星裕公司）使用；且明知於94年2 月中旬其已成年、真實年
    籍姓名不詳之「黃啟明」友人所交付之標示上開註冊商標之
    襪子1 批，均為未得上開商標權人同意，於同一商品，使用
    相同之註冊商標之商品；竟基於販賣營利之概括犯意，自民
    國94年2 月中旬某日起，連續在臺北市中山區○○○路48號
    玉山銀行騎樓前設攤陳列，以每雙新臺幣（下同）50元之價
    格，售與不特定之顧客以營利，計共賣出一萬餘元，迨於94
    年3月2日下午6 時40分許，為警持搜索票在上址查獲，並扣
    得如附表所示之仿冒商標襪子共計379件。
二、案經必爾斯藍基公司委由丙○○訴由內政部警政署保安警察
    第二總隊第一大隊第一中隊報告臺灣臺北地方法院檢察署檢
    察官偵查起訴。
    理  由
一、前揭連續陳列販賣仿冒商標商品之事實，業據被告乙○○於
    本院準備程序及審理時供認不諱（見本院卷94年8 月22日準
    備程序筆錄及同年月29日審判筆錄），核與下列事證相符，
    足認被告自白與事實相符。
  1.告訴人必爾斯藍基公司之代理人丙○○、被害人阿迪達斯公
    司之採購副理甲○○、被害人星裕公司公關文宣部主任李佩
    霞於警詢時分別證述扣案如附表所示之商品為仿冒品等語。
    （見94年度偵字第5336號卷第16、18、19、20頁）
  2.告訴人所提經濟部中央標準局商標註冊證（見同上偵卷第31
    、36頁）、及經濟部智慧財產局商標檢索列印資料（見本院
    卷）。
  3.被害人星裕公司代理人李佩霞所出具之鑑定報告書（見同上
    偵卷第34頁）、被害人阿迪達斯公司之甲○○出具之鑑定報
    告書（見同上偵卷第30頁）及必爾斯藍基公司出具之產品鑑
    定書（見同上偵卷第29頁）。
  4.本院勘驗筆錄、扣案如附表所示之仿冒商標襪子共計379 雙
    ，及現場照片4張（見本院卷及偵卷第26、27頁）。
  5.綜上所述，本件事證明確，被告有如事實欄所載之犯行堪以
    認定，應予依法論科。
二、核被告所為，係犯商標法第82條之販賣仿冒商標商品罪，其
    意圖販賣而陳列之低度行為為販賣之高度行為所吸收，不另
    論罪。被告先後多次販賣犯行，均時間緊接，方法相同，觸
    犯構成要件相同之罪，顯係基於概括犯意為之，為連續犯，
    依刑法第56條規定，以一罪論，並加重其刑。又如附表所示
    「NIKE」相關之商標為美商耐克國際股份有限公司所申請註
    冊獲准，授權告訴人必爾斯藍基公司使用；附表所示「adid
    as」之商標為德國商亞得脫士‧沙洛蒙股份公司所申請獲准
    註冊，並再授權予被害人阿迪達斯公司使用；及如附表所示
    「puma」相關之商標為德國商彪馬運動魯道夫達士拉股份有
    限公司所申請註冊獲准，授權被害人星裕公司使用，有前揭
    商標註冊證及檢索資料可證，起訴書記載分別是必爾斯藍基
    公司、阿迪達斯公司及星裕公司所申請註冊獲准，均容有未
    洽。爰審酌被告未有前科之品行、販賣仿冒商標之商品，對
    商標權人及經其授權使用之人造成之損害、查扣仿冒商標商
    品之數量及價值、但犯罪後坦承犯行態度良好、且與告訴人
    必爾斯藍基公司達成和解，已賠償必爾斯藍基公司之損害，
    以及販賣仿冒商標商品之時間長短及所得之利益等一切情狀
    ，量處如主文所示之刑，並諭知易科罰金之折算標準，以示
    懲儆。扣案如附表所示之仿冒商標襪子379 雙，不問屬於被
    告與否，均應依商標法第83條規定宣告沒收。
據上論斷，應依刑事訴訟法第273條之1第1 項、第299條第1項，
商標法第82條、83條，刑法第11條前段、第56條、第41條第1項
前段，罰金罰鍰提高標準條例第2條，判決如主文。
本案經檢察官趙雪瑛到庭執行職務。
中　　華　　民　　國　　94　　年　　9 　　月　　19　　日
　　　　　　　　　刑事第五庭法　官　賴秀蘭
以上正本證明與原本無異。
如不服本判決，應於判決送達後10日內，向本院提出上訴狀。
　　　　　　　　　　　　　　書記官　陳惠娟
中　　華　　民　　國　　94　　年　　9　 　月　　22　　日
附錄：本案論罪科刑法條全文
商標法第82條：
明知為前條商品而販賣、意圖販賣而陳列、輸出或輸入者，處一
年以下有期徒刑、拘役或科或併科新台幣五萬元以下罰金。
附表：
┌────┬──────┬────┬────────┬────┬────┐
│專用權人│商 標 圖 樣 │註冊號數│專　用　商　品　│專用期間│仿冒商品│
│        │　　　　　　│　　　　│　              │　      │　　　　│
├────┼──────┼────┼────────┼────┼────┤
│美國商耐│　　　　　　│第116848│靴鞋、襪子、運動│自88年12│110雙   │
│克國際股│　　　　　　│號      │鞋、冠帽等商品  │月1 日起│        │
│份有限公│　　　　　　│　　　　│　　　　　　    │至98年10│        │
│司      │　　　　　　│　　　　│　　　　　　　　│月31日止│        │
│　      │　　　　　　│　　　　│　　　　　　　　│        │        │
│　      │            │        │                │        │        │
│　　　　│            │        │                │        │        │
│　      ├──────┼────┼────────┼────┤　　　　│
│　      │　　　　　　│第277418│襪子            │自74年5 │　　　　│
│　      │　　　　　　│號      │                │月16日起│        │
│　　　　│　　　　　　│　　　　│　              │至104年3│        │
│　　　　│　　　　　　│　　　　│                │月31日止│        │
│　　　　│　　　　　　│　　　　│                │　　    │        │
│　　　　│　　　　　　│　　　　│                │        │　　　  │
├────┼──────┼────┼────────┼────┼────┤
│德國商亞│　　　　　　│第798026│靴鞋、圍巾、冠帽│自87年4 │132雙   │
│得脫士‧│　　　　　　│號      │、襪子等商品    │月1 日起│        │
│沙洛蒙股│　　　　　　│　　　　│　　　　　　    │至101年 │        │
│份公司　│　　　　　　│　　　　│　　　　　　　　│10月31日│        │
│　      │　　　　　　│　　　　│　　　　　　　　│止      │        │
│　　　　│            │        │                │        │        │
├────┼──────┼────┼────────┼────┼────┤
│德國商彪│　　　　　　│第770640│衣服、運動裝、休│自86年9 │襪子137 │
│馬運動魯│　　　　　　│號      │閒衫、短襪、長襪│月1 日起│雙      │
│道夫達士│　　　　　　│　　　　│、運動襪、運動鞋│至96年1 │        │
│拉股份有│　　　　　　│　　　　│等商品          │月31日止│　      │
│限公司  │　　　　　　│　　　　│　              │　　    │　      │
│　      │　　　　　　│　　　　│　              │        │　      │
│　      ├──────┼────┼────────┼────┤　　　　│
│　      │　　　　　　│第766352│衣服、運動裝、休│自86年8 │　　　　│
│　      │　　　　　　│號      │閒衫、便裝、運動│月1 日起│        │
│　　　　│　　　　　　│　　　　│鞋、運動襪、短襪│至99年11│        │
│　　　　│　　　　　　│　　　　│、長襪等商品    │月15日止│        │
│　　　　│　　　　　　│　　　　│                │　　    │        │
│　　　　│　　　　　　│　　　　│　              │        │　　　  │
└────┴──────┴────┴────────┴────┴────┘
